---
title: "reglas_asociacion"
author: "Javier Moreno"
date: "30/12/2021"
output: html_document
---

#fuentes
https://sci2s.ugr.es/keel/pdf/algorithm/capitulo/2001-Liu-CBA2.pdf


Pruebo un primer acercamiento a las reglas...


Cargo los datos
```{r}
library(tidyverse)

df_features = read_csv("training_set_features.csv")
df_labels = read_csv("training_set_labels.csv")

df = merge(df_features,df_labels)
df=df[,-1] #quito respondent_id

#Approach 1. trato NA como su propia categoria
indices_char = which(sapply(df,is.numeric)==FALSE) #busco las variables char
df_num_NA = df[,-indices_char] %>% mutate_all(~replace(., is.na(.), -1))
df_char_NA = df[,indices_char] %>% mutate_all(~replace(., is.na(.), "ClaseNA"))

df_claseNA = cbind(df_num_NA, df_char_NA)
#Paso todo a factores(lo que necesita arules)
df_factores = data.frame(lapply(df_claseNA,factor))
```


```{r}
library(arules)

transacciones = as(df_factores,"transactions")

summary(transacciones)

itemFrequencyPlot(transacciones, support = 0.3, cex.names=0.7)
```

Apriori para itemsets frecuentes
```{r}
#pongo support 0.3 para ver si no tarrda una barbaridad
freq_itemset = apriori(transacciones, parameter = list(support = 0.3, target="frequent"))
freq_itemset = sort(freq_itemset, by="support")
inspect(head(freq_itemset, n=10))
#Problema: son 7301, una barbaridad

#veamos la longitud de los itemset frecuentes
barplot(table(size(freq_itemset)), xlab="itemset size", ylab="count")


freq_itemset_length3menos = freq_itemset[size(freq_itemset)<=3]
freq_itemset_length4 = freq_itemset[size(freq_itemset)==4]
freq_itemset_length5 = freq_itemset[size(freq_itemset)==5]
freq_itemset_length6mas = freq_itemset[size(freq_itemset)>=6]

inspect(head(freq_itemset_length3menos,n=20)) #de aqui salen cosas muy obvias, como cosas que salen mucho... el no tener bebe <6 meses, o no tener meds..
inspect(head(freq_itemset_length6mas,n=20)) #aqui se juntan todas las cosas más comunes... claramente

inspect(head(freq_itemset_length4,n=20))
inspect(head(freq_itemset_length5,n=20))

```

Encuentro los maximales y cerrados
```{r}
max_itemset = freq_itemset[is.maximal(freq_itemset)] #son 1520
inspect(head(sort(max_itemset, by="support"))) 

closed_itemset = freq_itemset[is.closed(freq_itemset)] #son 7226, casi todos son cerrados lmao
inspect(head(sort(closed_itemset, by="support")))
```

Buscamos reglas
```{r}
rules = apriori(df_factores2, parameter = list(support = 0.3, confidence = 0.8, minlen = 2))
#salen 838 reglas con support 0.5 , confidence 0.8

inspect(head(sort(rules, by="lift")))

#quitamos las redundantes (nos quedamos con la mas simple a igualdad de confianza)
redundant = is.redundant(x = rules, measure = "confidence")
rulesNoRedundant = rules[!redundant]
#nos quedamos con 514 solo lol

#podemos dejar solo high lift
rulesHighLift = subset(rulesNoRedundant, subset = lift>1.2)
inspect(rulesHighLift)
#estan decentes pero cosas que ya sabiamos... es que hemos dejado cosas que aparecian casi siempre y esas son las reglas finales


#idea: coger las que la conclusion sea "vacunado o no"
rulesh1n1Vacc = subset(rules, subset= rhs %in% "h1n1_vaccine=0" & rhs %in% "h1n1_vaccine=1")
inspect(head(rulesh1n1Vacc))
rulesseasonalVacc = subset(rules, subset= rhs %in% "seasonal_vaccine=0" & rhs %in% "seasonal_vaccine=1")
inspect(rulesseasonalVacc)
#salen 0 lol
```

Ideas de momento: hay variables que aparecen tanto que hay que quitar, y hay otras cosas que no son muy utiles, como que si no te recomiendan vacunarte, no te vacunas lol. Quiza hay que quitar las de recomendaciones 

Hay que darle alguna vuelta mas... cambiar support, confianza... quiza buscar una forma de que solo sean reglas que salga h1n1 o seasonal vaccine...

Y ver mas medidas de calidad

