---
title: "ripper_en_R_denuevo"
author: "Javier Moreno"
date: "6/1/2022"
output: html_document
---



vamo a ver el ripper en r lemao
```{r}
library(caret)
library(RWeka)
library(tidyverse)
library(arulesCBA)
library(pROC)
```

RWeka tiene 4 algoritmos de reglas. OneR, JRip, M5Rules, y PART.

Primero leo el dataset y convierto los NA a categoria, y todo a factores

```{r}

train_features = read_csv("training_set_features.csv")
train_labels = read_csv("training_set_labels.csv") 
test = read_csv("test_set_features.csv")

test_id = test[,1]#guardo el respondent_id para escribirlo luego

#quito respondent_id
train_features=train_features[,-1] 
train_labels=train_labels[,-1] 
test=test[,-1]


#Trato NA como su propia categoria
label_encoder_NA = function(df){
  indices_char = which(sapply(df,is.numeric)==FALSE) #busco las variables char
  df_num_NA = df[,-indices_char] %>% mutate_all(~replace(., is.na(.), -1))
  df_char_NA = df[,indices_char] %>% mutate_all(~replace(., is.na(.), "ClaseNA"))
  
  df_claseNA = cbind(df_num_NA, df_char_NA)
}

train_features = label_encoder_NA(train_features)
test = label_encoder_NA(test)

#Paso todo a factores
train_X = data.frame(lapply(train_features,factor))
train_Y = data.frame(lapply(train_labels,factor))

```

Quito algunas columnas que van a ser caca
```{r}
train_X$child_under_6_months=NULL
train_X$education=NULL
train_X$behavioral_antiviral_meds=NULL
train_X$hhs_geo_region=NULL
train_X$census_msa=NULL
train_X$behavioral_face_mask=NULL

test$child_under_6_months=NULL
test$education=NULL
test$behavioral_antiviral_meds=NULL
test$hhs_geo_region=NULL
test$census_msa=NULL
test$behavioral_face_mask=NULL

#Me guardo el trainX y eso
train_X_original = train_X
train_Y_original = train_Y


```


Funcion para calcular auc y accuracy
```{r}
auc_score = function(real, predicho)
{
  auc(real,as.numeric(as.character(predicho)))
}
```


Hago un holdout para probar el resultado
```{r}
index_holdout = createDataPartition(train_Y$h1n1_vaccine, p = .8,list = FALSE, times = 1)


###
train_X = train_X[index_holdout,]
train_Y = train_Y[index_holdout,]
test_falso_X = train_X[-index_holdout,]
test_falso_Y = train_Y[-index_holdout,]

#Pruebo el Jrip
h1n1_vacc = train_Y[,1]
seasonal_vacc = train_Y[,2]

train_h1n1 = cbind(train_X, h1n1_vacc)
train_seasonal = cbind(train_X, seasonal_vacc)
test_falso_h1n1 = cbind(test_falso_X, h1n1_vacc = test_falso_Y[,1])
test_falso_seasonal = cbind(test_falso_X, seasonal_vacc = test_falso_Y[,2])

clf_h1n1 = JRip(h1n1_vacc~., data=train_h1n1)
clf_seas = JRip(seasonal_vacc~., data=train_seasonal)

pred_h1n1 = predict(clf_h1n1, test_falso_X)
pred_seas = predict(clf_seas, test_falso_X)

resul_h1n1 = auc_accuracy(test_falso_Y$h1n1_vaccine,pred_h1n1) %>% print()
resul_seas = auc_accuracy(test_falso_Y$seasonal_vaccine,pred_seas) %>% print()

evaluate_Weka_classifier(clf_h1n1, newdata=test_falso_h1n1)
evaluate_Weka_classifier(clf_seas, newdata=test_falso_seasonal)
```

Voy a hacer CV y grid search
```{r}
library(parallel)
library(doParallel)

cluster = makeCluster(detectCores() - 1)
registerDoParallel(cluster)

q2 = c()
for (f in 7:9){
  q1 = c()
  for(o in 7:9){
    ##################
    #codigo para CV
    index_CV = createFolds(train_Y_original$h1n1_vaccine, k=5, returnTrain=TRUE)

    resultados =c()
    #Comienzo el CV
    for (indices in index_CV){ #cada iteracion toma una de las distintas 5 particiones
    
      train_X = train_X_original[indices,]
      train_Y = train_Y_original[indices,]
      test_X = train_X_original[-indices,]
      test_Y = train_Y_original[-indices,]
      
      train_h1n1 = cbind(train_X, h1n1_vacc = train_Y[,1])
      train_seasonal = cbind(train_X, seasonal_vacc = train_Y[,2])
      
      test_h1n1 = cbind(test_X, h1n1_vacc = test_Y[,1])
      test_seasonal = cbind(test_X, seasonal_vacc = test_Y[,2])
      
      clf_h1n1 = JRip(h1n1_vacc~., data=train_h1n1,control = Weka_control(F=f,N=2,O=o))
      clf_seasonal = JRip(seasonal_vacc~., data=train_seasonal,control = Weka_control(F=f,N=2,O=o))
      
      pred_h1n1 = predict(clf_h1n1, test_X)
      pred_seasonal = predict(clf_seasonal, test_X)
      
      resul_h1n1 = auc_score(test_Y$h1n1_vaccine,pred_h1n1) 
      resul_seasonal = auc_score(test_Y$seasonal_vaccine,pred_seasonal)
      resul_total = cbind(resul_h1n1,resul_seasonal)
      
      resultados = rbind(resultados, resul_total)
    }
    
    media_auc_CV = mean(apply(resultados,2,mean)) %>% print()
    
    ############
    
    q1 = cbind(q1, media_auc_CV) 
  }
  q2 = rbind(q2,q1)
  print(q2)
}
colnames(q2) = c("o=1","o=2","o=3","o=4")
rownames(q2) = c("f=1","f=2","f=3","f=4")

q3 = data.frame(q2)
q3
write_csv(q3,"gridsearch_CV_Jrip.csv")

```

Entre f y n con el gridsearch, parece que a partir de f=2, todo es igual. EL n apenas afecta y el f>2 tampoco. 
Podriamos elegir entonces f=2 y n=1

De entre f y o, de nuevo f da un pooc igual a partir de f>2, y o creo que mejora cuando o sube, casi siempre. Entonces lo mejor es f=2, n=1, o=4 o lo mas alto posible.

Creo que f=4 es el que mejor va pero puede ser casualidad

Mas alla de 4, F=6 y O=6, N=3 ha salido to bien

resultado de F=6 y O cambiando: O=6, 0.741904    O=7, 0.7426696    O=8, 0.7418874    O=9, 0.7405127
resultado de F cambiando y O=6:  F=6, 0.7409   F=7, 0.74105    F=8, 0.7388   F=9, 0.7389

Vamos parece quie lo mejor es 7 y 7, ya cambiar mas va a peor

Entonces una vez sabemos qué parámetros poner, vamos a probar con distintos preprocesamientos

Podemos: NA dejarlos como categoria. NA imputarlos con rf, NA imputarlos con mediana. Una vez hecho eso, se puede hacer seleccion de instancias con aknn.
Una vez hecho eso se puede hacer seleccion de caracteristicas con boruta?

Voy a hacerlo todo con CV

leer el rf y eso
```{r}
rf_test = read_csv("x_test_imputed_median_true.csv") 
rf_train = read_csv("training_set_features_aknn_clean.csv") 

rf_train_labels = read_csv("training_set_labels_aknn_clean.csv") 

test_id = rf_test[,1]
test = rf_test[,-1]
train_X_original = rf_train
train_Y_original = rf_train_labels

train_X_original = data.frame(lapply(train_X_original,factor))
train_Y_original = data.frame(lapply(train_Y_original,factor))

train_X_original$child_under_6_months=NULL
train_X_original$education=NULL
train_X_original$behavioral_antiviral_meds=NULL
train_X_original$hhs_geo_region=NULL
train_X_original$census_msa=NULL
train_X_original$behavioral_face_mask=NULL

test$child_under_6_months=NULL
test$education=NULL
test$behavioral_antiviral_meds=NULL
test$hhs_geo_region=NULL
test$census_msa=NULL
test$behavioral_face_mask=NULL

```


```{r}
#selecciono instancias
indices_aknn = read_csv("index_impmedian_aknn_clean.csv")
indices_aknn = unlist(indices_aknn+1)
train_X_original2 = train_X_original[indices_aknn,]
train_Y_original2 = train_Y_original[indices_aknn,]

#codigo para CV
index_CV = createFolds(train_Y_original2$h1n1_vaccine, k=7, returnTrain=TRUE)

resultados =c()
  #Comienzo el CV
  for (indices in index_CV){ #cada iteracion toma una de las distintas 5 particiones
  
    train_X = train_X_original2[indices,]
    train_Y = train_Y_original2[indices,]
    test_X = train_X_original2[-indices,]
    test_Y = train_Y_original2[-indices,]
    
    train_h1n1 = cbind(train_X, h1n1_vaccine = train_Y[,1])
    train_seasonal = cbind(train_X, seasonal_vaccine = train_Y[,2])
    
    test_h1n1 = cbind(test_X, h1n1_vaccine = test_Y[,1])
    test_seasonal = cbind(test_X, seasonal_vaccine = test_Y[,2])
    
    clf_h1n1 = JRip(h1n1_vaccine~., data=train_h1n1,control = Weka_control(F=7,N=3,O=7))
    clf_seasonal = JRip(seasonal_vaccine~., data=train_seasonal,control = Weka_control(F=7,N=3,O=7))
    
    pred_h1n1 = predict(clf_h1n1, test_X)
    pred_seasonal = predict(clf_seasonal, test_X)
    
    resul_h1n1 = auc_score(test_Y$h1n1_vaccine,pred_h1n1) 
    resul_seasonal = auc_score(test_Y$seasonal_vaccine,pred_seasonal)
    resul_total = cbind(resul_h1n1,resul_seasonal)
    
    resultados = rbind(resultados, resul_total)
  }
  
media_auc_CV = mean(apply(resultados,2,mean)) %>% print()
    
```


rf_imputed (todas las cols excepto dos que iban fuera) es 0.734463
rf_imputed con muchas columnas fuera 0.7343

rf_imputed con aknn y fuera cols es 0.8335591

median_imputed con aknn y fuera cols es 0.8361

NA como categoria , aknn y fuera cols es 0.838



Finalmente elijo el mejor o el que quiera y escribo las predicciones

```{r}
    train_X = train_X_original2
    train_Y = train_Y_original2
    test_X = data.frame(lapply(test, factor))
    
    train_h1n1 = cbind(train_X, h1n1_vacc = train_Y[,1])
    train_seasonal = cbind(train_X, seasonal_vacc = train_Y[,2])
  
    clf_h1n1 = JRip(h1n1_vacc~., data=train_h1n1,control = Weka_control(F=7,N=3,O=7))
    clf_seasonal = JRip(seasonal_vacc~., data=train_seasonal,control = Weka_control(F=7,N=3,O=7))
    
    pred_h1n1 = predict(clf_h1n1, test_X)
    pred_seasonal = predict(clf_seasonal, test_X)
    
    escribir = data.frame(cbind(respondent_id = test_id, h1n1_vaccine = pred_h1n1, seasonal_vaccine = pred_seasonal))
    write_csv(escribir, "NAcat_aknn_sincols.csv")
```




#####tengo que probar oneR y eso lol

Me voy al CBA
```{r}
clf_h1n1 = CBA(h1n1_vacc~., train_h1n1,supp=0.05, conf=0.3,verbose=TRUE)
pred_h1n1  = predict(clf_h1n1, test)

clf_seas = CBA(seas_vacc~., train_seas,supp=0.05, conf=0.3,verbose=TRUE)
pred_seas  = predict(clf_seas, test)

total = data.frame(cbind(respondent_id = test_id, h1n1_vaccine = pred_h1n1, seasonal_vaccine = pred_seas))
write_csv(total, "CBA_sinpreproc.csv")
```

